臺灣桃園地方法院刑事判決
111年度交易字第270號
公  訴  人  臺灣桃園地方檢察署檢察官
被      告  楊勝宇



上列被告因公共危險案件，經檢察官提起公訴（110年度偵字第3
8692號），本院判決如下：
    主  文
楊勝宇犯吐氣所含酒精濃度達每公升零點二五毫克而駕駛動力交
通工具罪，處有期徒刑陸月，如易科罰金，以新臺幣壹仟元折算
壹日。
    事  實
楊勝宇於民國110年9月11日下午1時52分許前某時，在臺灣地區 
不詳處所飲酒後，竟仍騎乘車牌號碼000-0000號普通重型機車上
路，嗣於110年9月11日下午1時56分許，行經桃園市○鎮區○○路00
0號前時不慎自摔倒地受傷，經警據報至現場處理，於同日下午2
時22分許，測得楊勝宇吐氣所含酒精濃度達每公升0.71毫克。
    理  由
一、認定犯罪事實所憑證據及認定之理由：
　　訊據被告楊勝宇固坦承於上開時、地倒地受傷，經警據報到
    場處理，測得其吐氣所含酒精濃度達每公升0.71毫克之事實
    ，然矢口否認有何吐氣所含酒精濃度達每公升零點二五毫克
    而駕駛動力交通工具之犯行。辯稱：我只有飲用康貝特，沒
    有騎車，只是走路去拿車，因癲癇發作倒在路上云云。經查
    ：
 ㈠ 被告於110年9月11日下午1時52分38秒，騎乘車牌號碼000-00
    00號普通重型機車，行經桃園市平鎮區東豐路、金陵路之交
    岔路口，轉往東豐路行駛，嗣警員因接獲民眾報案，稱有人
    車倒臥於同市區○○路000號前道路上，遂於同日下午2時22分
    ，抵達桃園市○鎮區○○路000號前，見被告躺在路邊，其上開
    機車倒在路中央即黃色分向線旁，即對被告測得吐氣所含酒
    精濃度達每公升0.71毫克等情，為被告於警詢、偵訊、本院
    準備程序及審理時，均坦認在卷，核與證人即查獲警員劉庭
    維於本院審理時之證述大致相符，並經本院就被告騎乘機車
    路線共3段路口監視器錄影畫面、警方到場時密錄器錄影畫
    面勘驗屬實，有本院111年6月2日審理程序之勘驗筆錄（含
    擷取照片）在卷可查，並有酒精測定紀錄表、道路交通事故
    現場圖、道路交通事故調查報告表㈠㈡、桃園市政府警察局平
    鎮分局交通分隊公務通報請示單、道路交通事故照片、路口
    監視器錄影畫面擷取照片及密錄器錄影擷取照片存卷可憑，
    此部分之事實，應可認定。
 ㈡ 證人劉庭維於本院審理時證稱：本案是路人打110電話，而由
    110派案系統通報的案件，報案時間是110年9月11日下午1時
    56分許，警方到現場時，消防隊同仁已經在對楊勝宇實施救
    護，我們是先對他機車倒地位置進行拍攝後才移動該機車，
    並對他施以酒測，測得其吐氣所含酒精濃度達每公升0.71毫
    克，但被告否認酒後駕車，我就調閱沿路的監視器畫面，其
    中能夠照到車牌的那支監視器所在位置，距離被告人車倒臥
    位置，以Google地圖定位查詢結果，僅距離180公尺等語明
    確（見交易字第32至35頁），可見被告於110年9月11日下午
    1時52分38秒，騎乘機車行經桃園市平鎮區東豐路、金陵路
    之交岔路口，轉往東豐路行駛，於同日下午1時56分許即遭
    民眾發現人車倒臥在桃園市○鎮區○○路000號前，中間僅經過
    3分多鐘時間，被告實際倒地時間，又必然較民眾發現時更
    早，足徵被告轉往同市區東豐路行駛後不久即倒臥路邊；且
    被告當日下午騎車而為監視器攝錄之地點，與其倒臥之地點
    為相同路段（均為同市區東豐路），依證人上開所述兩地距
    離不遠，復被告所騎乘機車倒地之處，係在該路段黃色分向
    線旁，有道路交通事故照片在卷可考（見偵字卷第41至44頁
    ），並非在路面邊線附近，顯然被告係在騎乘機車行駛中人
    車倒地，準上各情，可知被告係於110年9月11日下午1時52
    分38秒，騎乘車牌號碼000-0000號普通重型機車，行經桃園
    市平鎮區東豐路、金陵路之交岔路口，轉往東豐路行駛，至
    遲於同日下午1時56分許，持續行駛至同市區○○路000號前人
    車倒地，而警方據報於同日下午2時22分許到場後，即對被
    告測得吐氣所含酒精濃度達每公升0.71毫克，則被告顯然係
    於110年9月11日下午1時52分許前飲酒，並騎乘車上路，確
    有上開事實欄所載飲酒後吐氣所含酒精濃度達每公升0.25毫
    克以上仍駕車上路之行為，應堪認定。
 ㈢ 被告於警詢時供稱：我是前日晚間7點多上夜班時喝提神飲料
    康貝特2瓶，當天我沒有喝酒，是走路要去取車時癲癇發作
    ，手放在握把上，試著要發動機車人就倒下，我也沒有意識
    等語（見偵字卷第13至15頁）；於本院準備程序稱：當天監
    視器拍到我騎車時，我還沒有喝酒，我是把機車停轉彎處去
    找同事，我是在當日上午10點半到中午12點喝啤酒（經告知
    監視器拍到騎車時間為下午1時53分後改稱），喝酒時間我
    忘記了，我是和同事一起喝啤酒，之後我要去發動機車，但
    我還沒發動人就倒下受傷等語（見審交易字卷第40至41頁）
    ；於本院審理時供稱：我當時沒有飲酒，我是把車停在同事
    倉庫那邊，我和他喝完啤酒後，走路過去，在機車上坐著，
    我有發動，但當時我癲癇突然發作，可能碰到油門，機車滑
    行出去，所以我人倒在路旁邊受傷，機車離我有段距離等語
    （見易字卷第217頁），可見被告就110年9月11日前日晚間
    喝提神飲料，或係當日有飲酒乙節，所供自相矛盾，且飲酒
    時間究為當日上午10時30分許至中午12時許，或當日下午1
    時52分許為監視器拍攝到其騎車畫面後至其人車倒地前，所
    述大相逕庭；復就其係將車停在路邊轉彎處，還是停在同事
    倉庫裡一情，所陳亦齟齬不一；而被告固辯監視器拍到其騎
    車當時尚未飲酒，然其係當日下午1時52分38秒為監視器拍
    攝到騎車畫面，至遲於同日下午1時56分許，行至同市區○○
    路000號前人車倒地等事實，業據本院認定如前，僅間隔3分
    多鐘時間，殊難想像被告能在此短暫時間內，先將車停放在
    路邊或同事倉庫，與同事飲酒，飲酒完畢取車，發動機車，
    癲癇發作，碰到油門機車滑行，其人倒地，後為路人發現報
    案，實有悖於一般經驗，顯不可採；又被告所述當日係在為
    監視器拍攝到騎車後，至該日癲癇發作倒地前，與同事飲酒
    云云，然其於警詢時稱沒有飲酒，於本院準備程序及審理時
    才出現與同事飲酒之說法，其供詞之憑信性已有懷疑，且如
    該同事當日確實與其在上開短暫時間內飲酒，當係能洗刷其
    清白，係對其極有利之人證，然在本院三度詢問是否要調查
    證據時，均稱「沒有」等語（見審交易字卷第42頁、交易字
    卷第39頁），更無主動提出該人之真實姓名年籍資料、聯絡
    方式供本院調查，顯係以無法調查之幽靈抗辯搪塞，不足採
    信。
 ㈣ 綜上所述，本案事證明確，被告上開犯行堪以認定，應依法
    論科。
二、論罪科刑：　　
 ㈠ 新舊法比較：
　　行為後法律有變更者，適用行為時之法律。但行為後之法律
    有利於行為人者，適用最有利於行為人之法律，刑法第2條
    第1項定有明文。查被告行為後，刑法第185條之3規定於111
    年1月28日修正公布，並於同年月30日生效施行，而修正前
    刑法第185條之3第1項第1款原規定：「駕駛動力交通工具而
    吐氣所含酒精濃度達每公升0.25毫克或血液中酒精濃度達百
    分之0.05以上者，處2年以下有期徒刑，得併科20萬元以下
    罰金」，修正後刑法第185條之3第1項第1款則規定：「駕駛
    動力交通工具而吐氣所含酒精濃度達每公升0.25毫克或血液
    中酒精濃度達百分之0.05以上者，處3年以下有期徒刑，得
    併科30萬元以下罰金」。是比較新舊法之結果，修正後刑法
    第185條之3第1款規定雖未更動該罪之構成要件及得科處之
    法定刑種，然已將有期徒刑、罰金之刑度均予提高，應以修
    正前刑法第185條之3第1項第1款規定對被告較為有利。依刑
    法第2條第1項前段規定，自應適用被告行為時即修正前刑法
    第185條之3第1項第1款之規定處斷。
 ㈡ 核被告所為，係犯修正前刑法第185條之3第1項第1款之吐   
   氣所含酒精濃度達每公升0.25毫克以上而駕駛動力交通工   
   具罪。
 ㈢ 爰審酌被告明知酒精成分將降低駕駛人之專注、判斷、操控
    及反應能力，前涉犯吐氣所含酒精濃度達每公升零點二五毫
    克而駕駛動力交通工具罪嫌，經檢察官緩起訴處分，猶不思
    悔改，竟於本案服用酒類後，仍駕駛有肇事危險性之普通重
    型機車行駛於市區道路上，對交通安全已產生相當程度之危
    害，亦漠視其他用路人生命、身體及財產安全，所為誠屬不
    該，且被告犯後屢以上開空言虛辯飾詞狡卸，犯後態度甚劣
    ，實應予嚴懲，兼衡其酒後測得吐氣所含酒精濃度為每公升
    0.71毫克之違反義務程度、被告於警詢中自陳其教育程度為
    國中肄業、小康之家庭經濟狀況、本案所幸未造成他人生命
    、身體或財產之損害等一切情狀，量處如主文所示之刑，以
    資懲儆。
據上論斷，應依刑事訴訟法第299條第1項前段，判決如主文。
本案經檢察官張羽忻提起公訴，檢察官蔡宜均到庭執行職務。
中　　華　　民　　國　　111 　年　　6 　　月　　30　　日
                  刑事第五庭  法  官   陳郁融
以上正本證明與原本無異。
如不服本判決應於收受判決後20日內向本院提出上訴書狀，並應
敘述具體理由。其未敘述上訴理由者，應於上訴期間屆滿後20日
內向本院補提理由書(均須按他造當事人之人數附繕本)「切勿逕
送上級法院」。 
　　　　　　　　　　　　　　　書記官　 許哲維　　　　　
中　　華　　民　　國　　111 　年　　6 　　月　　30　　日
附錄本案論罪科刑法條全文 
修正前刑法第185條之3
駕駛動力交通工具而有下列情形之一者，處2年以下有期徒刑，
得併科20萬元以下罰金：
一、吐氣所含酒精濃度達每公升零點二五毫克或血液中酒精濃度
    達百分之零點零五以上。
二、有前款以外之其他情事足認服用酒類或其他相類之物，致不
    能安全駕駛。
三、服用毒品、麻醉藥品或其他相類之物，致不能安全駕駛。
因而致人於死者，處3年以上10年以下有期徒刑；致重傷者，處1
年以上7年以下有期徒刑。
曾犯本條或陸海空軍刑法第54條之罪，經有罪判決確定或經緩起
訴處分確定，於五年內再犯第1項之罪因而致人於死者，處無期
徒刑或5年以上有期徒刑；致重傷者，處3年以上10年以下有期徒
刑。